【裁判字號】    92,易,63
【裁判日期】    920130
【裁判案由】    傷害
【裁判全文】
臺灣板橋地方法院刑事判決                            九十二年度易字第六三號
    公  訴  人  臺灣板橋地方法院檢察署檢察官
    被      告  甲○○  男  四.
右列被告因傷害案件，經檢察官提起公訴（九十一年度偵字第七一一六號），本院判
決如左：
    主  文
甲○○無罪。
    理  由
一、公訴意旨略以：被告甲○○與乙○○係朋友關係，甲○○於民國九十一年二月三
    日十三時二十分許，在臺北縣永和市○○路與永貞路口，因不滿乙○○以照相機
    拍照其違規攤販營業，遂基於傷害之犯意，以柺杖毆打乙○○，致乙○○受有右
    手小指、左手小指、左手拇指擦傷等傷害。因認被告所為係涉犯刑法第二百七十
    七條第一項之傷害罪嫌。
二、按犯罪事實，應依證據認定之，無證據不得推定其犯罪事實。又不能證明被告犯
    罪者，應諭知無罪之判決，刑事訴訟法第一百五十四條、第三百零一條第一項分
    別定有明文。又刑事訴訟法所謂認定犯罪事實之證據，係指足以認定被告確有犯
    罪行為之積極證據而言，該項證據自須適合於被告犯罪事實之認定，始得採為斷
    罪資料。如未能發現相當證據或證據不足以證明，自不能以推測或擬制之方法以
    為裁判之基礎。而在訴訟上用以證明事實之證據，須於通常一般之人均不致於有
    所懷疑，而得確信其為真實之程度者，始得據以為有罪之認定，倘其證明尚未達
    到此一程度，而有合理之懷疑性存在，致使無從為有罪之確信時，即應為無罪之
    判決。最高法院著有二十九年上字第三一五號、四十年台上字第八六號、七十
    六年台上字第四九八六號判例可資參照。
三、公訴人認為被告有前揭犯行，無非以：被告於警詢時自白稱：乙○○因拿照相機
    要拍照我違規設攤，我遂與之爭執，致其照相機掉落及手指擦傷。核與告訴人乙○○指訴情節相符，復有天主教耕莘醫院永和分院之診斷證明書一紙附卷可稽。
    因認被告上開傷害犯行事證明確，罪嫌堪以認定，為其論據。然訊據被告甲○○
    堅決否認有何傷害犯行，辯稱：「我並沒有傷害告訴人」，「（庭呈殘障手冊，
    記載為：中度肢障）我兩腿自大腿以下都是小兒麻痺，必須靠兩枝拐杖才能行走
    ，不可能用拐杖打人，另外依照告訴人照相的距離，我如果坐在椅子上，拐杖是
    沒有辦法打到告訴人。我只有左腳有穿鐵鞋，如果用左腳單腳站立，一定要用另
    一隻手來扶住東西才能站立，一樣行動不便，我無法用單手舉拐杖攻擊告訴人，
    告訴人所言是不實在的」（九十二年一月二十八日審判筆錄）。「乙○○常常到
    我擺攤的地方搗亂，還叫客人不要買我的水果，我並沒有拿拐杖打乙○○，當天
    乙○○的照相機可能因為緊張所以掉到地上，我是要用拐杖勾他的照相機」，「
    乙○○當時是用一隻手要去撿拾照相機，而我正在用拐杖去撥照相機，而乙○○
    因為緊張，所以手才會摩擦地面而受擦傷，他的另外一隻手還握在機車的手把上
    ，因為他原先是坐在他的機車上，對我的攤位照相」等情（九十二年一月二十一
    日訊問筆錄）。經查：
  (1)經本院依職權傳訊證人即告訴人之妻丙○○結證稱：「我是乙○○的太太，我在
    案發的當時有在現場，有看到案發的情形，因為我先生有妄想症，當時乙○○已
    經病發三天，我一直找不到乙○○，後來我在甲○○的水果攤那邊，看到乙○○
    騎在機車上拿著照相機一直在照甲○○的攤子，已經照了三天，我要乙○○不要
    再照了，但是乙○○他不聽，我夾在甲○○與乙○○中間，我一直叫乙○○回家
    ，但是乙○○不聽，因為在水果攤前人很多，後來不知道為什麼乙○○的照相機
    被擠掉在地上，乙○○想要下車去撿，而甲○○則用拐杖將照相機撥開，甲○○
    必須靠兩隻拐杖才能行走，不可能用拐杖打人，乙○○下車去撿的時候，一隻手
    扶著機車，一隻手撿拾照相機，結果因為重心不穩，所以整個人從機車上面連人
    帶車倒下來，兩隻手趴在地上才擦傷的，當時路邊有很多人圍觀，鄭淵鴻警員是
    後來才到現場，是聽我描述當時的情形，我叫乙○○不要鬧了，但是他都不聽」
    ，「乙○○有精神病，常常鬧事，每次他鬧事我都要跑法院，而他到現在都沒有
    辦法工作，乙○○看我出去賣彩券或是做生意，都會叫警察來取締我，因為他希
    望我一直待在家裡，但是家裡的經濟情況很差，我今日所言都是實在的，我知道
    做偽證的責任」（同前訊問筆錄），並提出告訴人國軍北投醫院診斷證明書附卷
    為佐。
  (2)公訴意旨所指被告於警訊中之自白乙節，經本院當庭勘驗警訊錄音帶可知，被告
    於警訊中係稱：「乙○○說我路口不可擺水果攤，乙○○就拿照相機要照我的攤
    位，後來照相機掉落，兩人在地上搶照相機的時候，乙○○的手在地上擦到柏油
    而擦傷」（九十二年一月二十八日審判筆錄），顯然並未自承告訴人所受之傷害
    為伊所造成，公訴意旨執以為佐證，似嫌失據。
  (3)本件告訴人於警訊中指訴稱：「他（被告）有恐嚇我，要叫兄弟打我，要殺我全
    家，讓我家破人亡」，又稱：「我太太丙○○是證據」，「他們都恐嚇我太太叫
    她不能講實話」（偵查卷第二十八頁），待聽聞證人丙○○前揭證詞後復改稱「
    我太太當時並沒有在場」（同前訊問筆錄），其所述反覆，難以逕採，自不得僅
    以其單方指訴為論罪之依據。
四、綜上所述，公訴人所述犯罪事實及所憑證據，僅有告訴人單方之指訴為據，而驗
    傷單所載之傷害，已無從認定係被告所造成，自不得認定被告有何故意傷害之行
    為。公訴意旨就被告犯行所為之舉證，顯屬不足。而被告所辯與證人丙○○所證
    述之情節互核相符，在客觀上又非顯違常情而難採信，此外，復查無其他積極證
    據足資證明被告有公訴意旨所指之傷害犯行，揆諸前揭規定，要屬不能證明其犯
    罪，應依法為無罪之諭知。
據上論斷，應依刑事訴訟法第第三百零一條第一項，判決如主文。
本案經檢察官朱帥俊到庭執行職務
中      華      民      國    九十二    年      一      月     三十     日
                              臺灣板橋地方法院刑事第五庭
                                      法  官  王  偉  光
右正本證明與原本無異
如不服本判決應於判決送達後十日內向本院提出上訴狀
                                      書記官  陳  怡  君
中      華      民      國    九十二   年       二      月      七      日


司法院資訊處製作；財團法人民間司法改革基金會備份。
